【裁判字號】    90,訴,575
【裁判日期】    901220
【裁判案由】    違反毒品危害防制條例
【裁判全文】
臺灣基隆地方法院刑事判決                            九十年度訴字第五七五號
    公  訴  人  臺灣基隆地方法院檢察署檢察官
    被      告  甲○○
右列被告因違反毒品危害防制條例案件，茲經檢察官提起公訴（九十年度毒偵字第一
三八四號）及聲請併案審理（九十年度毒偵字第一七○九號），本院判決如左：
    主  文
甲○○連續施用第壹級毒品，處有期徒刑壹年；又施用第貳級毒品，處有期徒刑肆月
；應執行有期徒刑壹年參月。
    事  實
一、甲○○前因施用毒品案件，經依臺灣基隆地方法院裁定送觀察、勒戒後，認無繼
    續施用毒品之傾向，由臺灣基隆地方法院檢察署檢察官於民國八十九年八月二十
    二日，以八十九年度毒偵字第一七八二號為不起訴處分確定。甲○○於五年內復
    於八十九年十一月六日二十時四十分許前回溯二十四小時內及四十八小時內某時
    ，在不詳地點等處分別施用第一級毒品海洛因及第二級毒品安非他命，經台灣基
    隆地方法院以八十九年毒聲字第二Ｏ七六號裁定送觀察、勒戒後，認有繼續施用
    毒品之傾向，由臺灣基隆地方法院檢察署檢察官以八十九年聲戒字第五Ｏ一號聲
    請強制戒治，並以八十九年毒偵字第二三三七號提起公訴，經台灣基隆地方法院
    於九十年一月十日，以八十九年訴字第八二四號判處應執行有期徒刑十月（施用
    第一級毒品，處有期徒刑八月，施用第二級毒品，處有期徒刑三月，二罪定應執
    行刑），並於同年三月七日確定（起訴書誤載為同年三月五日確定）（尚未執行
    ），仍不知悔改，詎甲○○復基於施用第一級毒品海洛因之概括犯意，自九十年
    八月中旬起至同年十一月十五日止（起訴書誤載為於九十年八月二十日採尿前回
    溯二十四小時內），連續在其基隆市○○路一九四巷七號三樓住處樓梯間（起訴
    書誤載為，在不詳地點）施用第一級毒品海洛因，另基於施用第二級毒品可待因
    之犯意，於九十年八月十九日（起訴書記載為於同年於九十年八月二十日採尿前
    回溯四十八小時內），在基隆市○○路某ＫＴＶ店內（起訴書誤載為在不詳地點
    ）施用第二級毒品可待因一次，嗣由臺灣基隆地方法院檢察署觀護人通知甲○○
    於九十年八月二十日採尿送台灣尖端先進生技醫藥股份有限公司（下稱台灣尖端
    公司）檢驗後查獲（其尿液中可待因含量達１５６０ng／ml）。嗣於九十年十月
    一日凌晨零時許，為警在基隆市○○路一二八號查到甲○○採尿檢驗後查獲。
二、案經臺灣基隆地方法院檢察署觀護人報告臺灣基隆地方法院檢察署檢察官偵查起
    訴。又經基隆市警察局第二分局報告臺灣基隆地方法院檢察署聲請併案審理。
    理  由
一、右揭事實，業據被告甲○○於本院審理時坦承不諱，被告二次所採尿液，經送檢
    驗結果，呈嗎啡陽性反應及可待因陽性反應（其尿液中可待因含量達１５６０ng
    ／ml）、嗎啡陽性反應，有台灣尖端公司濫用藥物檢驗報告及基隆市衛生局基衛
    檢字第一二一三五號檢驗成績書各一紙附卷可稽，又被告前因施用毒品案件，經
    依臺灣基隆地方法院裁定送觀察、勒戒後，認無繼續施用毒品之傾向，由臺灣基
    隆地方法院檢察署檢察官於八十九年八月二十二日，以八十九年度毒偵字第一七
    八二號為不起訴處分確定，被告於五年內復於八十九年十一月六日二十時四十分
    許前回溯二十四小時內及四十八小時內某時，在不詳地點等處分別施用第一級毒
    品海洛因及第二級毒品安非他命，經台灣基隆地方法院以八十九年毒聲字第二Ｏ
    七六號裁定送觀察、勒戒後，認有繼續施用毒品之傾向，由臺灣基隆地方法院檢
    察署檢察官以八十九年聲戒字第五Ｏ一號聲請強制戒治，並以八十九年毒偵字第
    二三三七號提起公訴，經台灣基隆地方法院於九十年一月十日，以八十九年訴字
    第八二四號判處應執行有期徒刑十月（施用第一級毒品，處有期徒刑八月，施用
    第二級毒品，處有期徒刑三月，二罪定應執行刑），並於同年三月七日確定，有
    該不起訴處分書、判決書及臺灣基隆地方法院檢察署刑案資料查註紀錄表在卷可
    考，事證明確，被告三犯以上施用毒品之犯行至堪認定，應依法論科。
二、核被告所為，係犯毒品危害防制條例第十條第一項、第二項之施用第一級毒品罪
    、施用第二級毒品罪，其持有第一級毒品海洛因、第二級毒品可待因係供施用，
    其持有第一級毒品、第二級毒品之低度行為分別為施用第一級毒品、第二級毒品
    之高度行為所吸收，不另論罪，其先後多次施用第一級毒品犯行，時間緊接，犯
    罪構成要件相同，顯係基於概括犯意為之，為連續犯，應論以一施用第一級毒品
    罪，並加重其刑，被告所犯上開二罪，犯意各別，罪名互異，應予分論併罰。起
    訴書就被告於九十年八月二十日採尿前回溯二十四小時內施用第一級毒品海洛因
    以外施用第一級毒品海洛因之事實，漏未記載，惟該其餘之部分與起訴部分有連
    續犯裁判上一罪之關係，為起訴效力所及，本院得併予審理，在此敘明。爰審酌
    被告之品行，犯罪之動機、目的、手段、次數，所生之危害、為觀護人第一次查
    獲後不知悔改仍施用毒品，及本件犯罪後於本院審理時坦承犯行，犯後態度良好
    等一切情狀，量處如主文所示之刑，並定其應執行刑，以示懲儆。
據上論斷，應依刑事訴訟法第二百九十九條第一項前段，毒品危害防制條例第十條第
一項、第二項、第二十條第三項前段，刑法第十一條前段、第五十六條、第五十一條
第五款，判決如主文。
本案經檢察官林明志到庭執行職務。
中      華      民      國      九十      年    十二    月    二十      日
                                      台灣基隆地方法院刑事第二庭
                                              法  官  鄭  景  文
右正本證明與原本無異。
對於本件判決如有不服，應於收受送達後十日內，向本院提出上訴書狀，上訴於臺灣
高等法院，並按他造當事人之人數附具繕本。
                                              書記官  施  鴻  均
中      華      民      國      九十      年    十二    月   二十四     日
附錄論罪法條
毒品危害防制條例第十條：
施用第一級毒品者，處六月以上五年以下有期徒刑。
施用第二級毒品者，處三年以下有期徒刑。


司法院資訊處製作；財團法人民間司法改革基金會備份。
